臺灣高等法院臺南分院刑事判決　 94年度重上更(二)字第232號
上　訴　人
即　被　告　乙○○
選任辯護人　黃木春　律師
上列上訴人因毒品危害防制條例案件，不服臺灣臺南地方法院88
年度訴字第738號中華民國88年9月13日第一審判決（起訴案號：
臺灣臺南地方法院檢察署87年度營偵字第1171號、移送併辦案號
：87年度營偵字第780號），提起上訴，判決後，經最高法院第
二次發回更審 ，本院判決如下：
    主  文
原判決撤銷
乙○○無罪。
    理  由
一、本件公訴意旨略以：被告乙○○曾於民國（下同）87年1月
    起至同年4月底止，明知安非他命業經公告列為化學合成麻
    醉藥品，不得非法販賣，竟基於意圖販賣安非他命營利之概
    括犯意，在臺南縣後壁鄉菁豐村前菁寮五七號住處，以其所
    有（06）0000000號電話為聯絡工具，以每包新台幣（下同
    ）2.000元之價格，連續4次非法販賣化學合成麻醉藥品安非
    他命予甲○○（已另案審結）施用，嗣甲○○於87年5月25
    日下午2時15分許，為警在嘉義縣水上鄉○○村○○街15 號
    搜索扣得安非他命1小包，而供出來源，經警循線於87年5月
    25日下午6時15分許，前往臺南縣後壁鄉菁豐村前菁寮五七
    號乙○○住處搜索，查獲乙○○所有施用安非他命之水煙斗
    1組、玻璃球1支，而查獲上情。因認被告犯麻醉藥品管理條
    例第十三條之一第二項第一款之非法販賣化學合成麻醉藥品
    罪嫌云云。
二、按犯罪事實應依證據認定之，無證據不得認定其犯罪事實，
    刑事訴訟法第154條第2項定有明文。所謂犯罪事實之證據，
    係指足以認定被告確有犯罪行為之積極證據而言，該項證據
    且須適合被告犯罪事實之認定，始得採為斷罪資料（最高法
    院29年上字第3105號、53年台上字第2750號判例參照）。本
    件公訴人認被告有上開犯行，無非以證人甲○○及林世偉之
    供述為依據，經訊據上訴人即被告乙○○矢口否認有上開犯
    行，辯稱：伊因在甲○○家向甲○○拿取安非他命來吸但沒
    給錢，而積欠1萬6千元許未還，甲○○才借故誣陷，伊絕未
    非法販賣化學合成麻醉藥品安非他命予甲○○施用等語。經
    查：
    （一）甲○○於第1次警訊供稱：「我於86年7月左右開始吸
          食，最後一次時間是87年5月25日」、「安非他命是
          向乙○○購買，每次購買1包，最多2包，每包1.000
          元（詳嘉義市警察局第二分局刑案卷第3頁反面），
          惟第二次警訊卻稱：「86年7月左右乙○○每次均會
          提供我少許安非他命吸食，於87年1月左右，即要我
          每次以2.000元購買安非他命1小包，不願再無償提供
          我吸食，有時乙○○會打電話到我上班地點問我是否
          須要安非他命，有時我也會打電話給乙○○要求購買
          安非他命」、「我共向乙○○購買5次，每次我均開
          車到乙○○家購買，每次1包」、「最後一次交易是
          87年4月底」（詳嘉義市警察局第二分局刑案卷第6頁
          反面）。於偵查中先稱：「87年3月至4月底，在黃慶
          輝家客廳或他家庭院一次買1.000元或2.000元不等」
          、繼又改稱；「除第一次以1.000元買，其他三次都
          是以2.000元買一小包」，原審審理時證稱：「8 7年
          年初是向乙○○購買的，共買4、5次，有次去他家買
          ，另有一次在他家附近他拿來給我，每次有2.00 0元
          或1.000元的量（詳原審卷第65頁）。其對親身經歷
          之事實，在短時間內，應該記憶猶新，乃竟前後所述
          購買之時間、地點、數量、金額均不符而有重大瑕疵
          ，再被告乙○○確與甲○○有債務糾紛，於案發時尚
          積欠甲○○16.000元，業經甲○○供承在卷（詳原審
          卷第65頁），既然乙○○尚欠甲○○16.000元尚未償
          還，甲○○竟稱：「每次（指購買安非他命）均是一
          手交錢，一手交貨... 」（詳嘉義警局卷第6頁）而
          不以抵債方式抵付購買安非他命之款，亦與常情相悖
          ，殊難採為不利於被告之認定。
    （二）至甲○○又稱：其前往向乙○○購買安非他命時，有
          林世偉陪同，而林世偉亦附合其說證稱：有與甲○○
          一起去向乙○○購買安非他命四次云云，惟查：林世
          偉於警訊時供稱：「我於87年4月份曾受甲○○之邀
          一同前往乙○○家中，由甲○○向乙○○購買安非他
          命，共有四次」、「第一次甲○○並未向我告知要去
          那裡，就駕駛汽車載我到乙○○家中附近，我看見陳
          志雄下車與乙○○交談後就拿錢給乙○○，而乙○○
          亦拿2包東西給甲○○，事後經甲○○告訴我才知道
          那2包東西是安非他命。第二次甲○○依舊駕車載我
          去乙○○家中，我們一起進屋內，在乙○○房間看見
          他將安非他命置於滾筒式出生紙中心處。而第三、四
          次我在乙○○家中客廳，甲○○與乙○○一同進入黃
          慶輝房間內，他們有無毒品（安非他命）交易我未看
          到」（詳嘉義警局卷第11頁），惟於偵查中卻稱：「
          有與甲○○一起到乙○○家買安非他命，我們一起去
          過2、3次，是到他家裡，第一次到他家附近，沒有進
          去，是在一家工廠外面見面」（詳偵字第3077號卷第
          32頁），又稱：「去過乙○○家四次，其中二次陳志
          雄不讓我進去」、「進去二次我有看到甲○○拿2.00
          0元給乙○○，乙○○就拿一包用衛生紙包的東西給
          甲○○，事後我有問甲○○那包東西是何物，他說是
          安非他命」（詳營偵字第1171號卷第16頁、第17頁)
          ，其所述與甲○○到乙○○家之次數、購買安非他命
          之地點亦不一致，且依其所述，於87年4月，與陳志
          雄到乙○○家購買安非他命四次，前二次親眼看到安
          非他命買賣，後二次則未見安非他命買賣，核與陳志
          雄所供：於87年1月左右，即向乙○○購買安非他命
          不符，更與甲○○所稱：「前二次我沒有告訴他，後
          二次他事後有問我，我才告訴他是安非他命」之情節
          相背，同一事實，二人所述完全不同，其證言殊不足
          取。
    （三）參之麻醉藥品管理條例第十三條之三「犯第十三條之
          一第二項各款（非法製造、販賣、運輸、輸入、施打
          、吸用、持有麻醉藥品）之罪，供出麻醉藥品來源，
          因而破獲者，得減輕其刑」乃係為博得減輕刑責寬典
          ，屬有利於己而不利於被告乙○○之供述，是否與事
          實相符，仍應調查其他確切事證，而甲○○、林世偉
          二人之供述，有上開重大瑕疵與矛盾，已如前述，且
          搜索被告之住宅時，除查扣水煙斗1組及玻璃球1支外
          ，並未查獲安非他命或任何販賣之工具，此外又無補
          強證據足以證明被告確有販賣安非他命之犯行，自不
          能僅憑甲○○、林世偉二人片面前後所述及二人所述
          均不符之供述，遽為不利於被告之認定，
三、綜上所述，被告既始終否認有販賣安非他命予甲○○，而甲
    ○○、林世偉二人之供述，復有上開重大瑕疵與矛盾而不足
    採，此外又查無其他任何積極之補強證據，足認被告有上述
    犯行，是被告所辯並無販賣安非他命一節，應可採信，被告
    之犯罪既不能證明，依法自應諭知無罪之判決。原審不察，
    予以論罪科刑，自有未合，被告上訴意旨，否認犯罪，指摘
    原判決不當，為有理由，應由本院將原判決撤銷改判，並依
    法判決無罪。
四、至移送併辦意旨（88年度營偵字第1560號）以：被告乙○○
    自87年5月起至87年11月30止，在台南縣後壁鄉菁豐村前菁
    寮五七號住處，連續販賣第二級毒品安非他命予綽號「阿來
    」暨不詳姓名者一人（各一次，每次5.000元）施用，因認
    被告另涉有毒品危害防制條例第4條第2項非法販賣第二級毒
    品之罪嫌，因認與前述起訴部分有連續犯之關係，屬裁判上
    一罪而移送併辦，惟起訴部分既經本院為無罪之諭知，則與
    移送併辦部分，並無連續犯之關係，且此部份未據檢察官起
    訴，本院自不得審理，應將此部分退回依法另行偵辦。
五、據上論斷，應依刑事訴訟法第369條第1項前段、第364條、
    第301條第1項，判決如主文。
本案經檢察官林炎昇到庭執行職務。
中　　華　　民　　國　　94　　年　　7　　月　　21　　日
                　刑事第五庭  審判長法　官  楊 明 章
                                    法　官  沈 揚 仁
                                    法　官  戴 勝 利
以上正本證明與原本無異。
檢察官如不服本判決應於收受本判決後十日內向本院提出上訴書
，其未敘述上訴理由者並得於提起上訴後十日內向本院補提理由
書。
　　　　　　　　　　　　　　　　　　書記官  李 珍 鳳
中    華    民    國    94    年    7    月     22    日
